【裁判字號】    90,中簡上,223
【裁判日期】    900907
【裁判案由】    違反電子遊戲場業管理條例
【裁判全文】
臺灣臺中地方法院刑事判決                        九十年度中簡上字第二二三號
    上  訴  人  臺灣臺中地方法院檢察署檢察官
    被      告  甲○○
右上訴人因被告違反電子遊戲場業管理條例案件，不服本院臺中簡易庭九十年度中簡
字第八九八號中華民國九十年五月十五日第一審簡易判決（聲請案號：臺灣臺中地方
法院檢察署九十年度偵字第六六六七號，移送併辦案號九十年度偵字第一０一八六號
），提起上訴，本院第二審合議庭判決如左：
    主  文
原判決撤銷。
甲○○連續違反未依電子遊戲場業管理條例辦理營利事業登記，不得經營電子遊戲場
業之規定，處有期徒刑肆月，如易科罰金，以參佰元折算壹日。
扣案之電子遊戲機「滿貫大亨」捌臺、「Ｐ五賽車」參臺、「五ＪＵＭＰ」陸臺、「
金牌瑪琍」貳臺、「滿天星」參臺，均沒收。
    事  實
一、甲○○係臺中市○區○○街十之一號「興旺便利商店」之負責人，明知未依電子
    遊戲場業管理條例規定辦理營利事業登記者，不得經營電子遊戲場業，竟基於概
    括之犯意，自民國（以下同）九十年二月十七日起，在上址陳列電子遊戲機具「
    滿貫大亨」四臺、「Ｐ五賽車」三臺、「五ＪＵＭＰ」三臺、「金牌瑪琍」一臺
    計十一臺，供不特定之多數人把玩，而擅自經營電子遊戲場業。嗣於九十年二月
    二十二日下午九時許，在上址為警查獲，並當場扣得上揭電子遊戲機具；再自九
    十年三月十日起，於同上址，繼續陳列電子遊戲機具「滿貫大亨」四臺、「五Ｊ
    ＵＭＰ」三臺、「金牌瑪琍」一臺、「滿天星」三臺計十一臺，供不特定之多數
    人把玩，而擅自經營電子遊戲場業。嗣於九十年三月十九日下午二時二十分許，
    為警查獲，並當場扣得上揭電子遊戲機具十一臺。
二、案經臺中市政府移送臺灣臺中地方法院檢察署檢察官聲請簡易判決處刑及移送併
    辦。
    理  由
一、右揭事實，業據被告甲○○自白不諱，且有如事實欄所載之電子遊戲機具計二十
    二臺扣案、及現場圖二紙、現場相片十七張、臺中市警察局第二分局檢察紀錄表
    、臺中市稅捐稽徵處九十年四月二日中市稅商字第四六五九一號函、臺中市政府
    影響治安行業聯合稽查紀錄表等附卷可資佐證，事證明確，被告犯行，堪以認定
    。
二、核被告甲○○所為，係違反電子遊戲場業管理條例第十五條之規定，應依同條例
    第二十二條之規定論處；又被告所犯上揭違反電子遊戲場業管理條例第十五條之
    罪，先後有二次之行為，且其時間分別於九十年二月十七日起至九十年二月二十
    二日下午九時許、與九十年三月十日起至九十年三月十九日下午二時二十分許之
    時間內為之，二次犯罪時間顯屬緊接，所犯罪名與犯罪構成要件相同，顯係基於
    概括之犯意反覆為之，為連續犯，應依刑法第五十六條之規定以一罪論，並加重
    其刑；本案移送併辦部分，雖未據檢察官聲請簡易判決處刑，惟被告就該部分犯
    行，既與原聲請簡易判決處刑之犯行間具有連續犯之裁判上一罪關係，依審判不
    可分原則，本院自得一併予以審理；原審對於聲請簡易判決處刑犯行部分論罪科
    刑，固非無見，惟原判決對於聲請簡易判決處刑效力所及之上開移送併辦案件犯
    行部分，未及予以一併審判，尚有未洽，是檢察官上訴意旨執以指摘原判決於移
    送併辦犯行部分漏未審判，非無理由，應由本院將原判決予以撤銷改判。爰審酌
    被告雖於犯後坦承犯行，惟其於經警查獲未依規定辦理營利事業登記而陳列電子
    遊戲機具後，即再行購買電子遊戲機具繼續陳列，惡性非輕等一切情狀，量處如
    主文所示之刑，並依刑法第四十一條第一項前段規定諭知易科罰金之折算標準，
    以示懲儆；如事實欄所載扣案之電子遊戲機「滿貫大亨」八臺、「Ｐ五賽車」三
    臺、「五ＪＵＭＰ」六臺、「金牌瑪琍」二臺、「滿天星」三臺，為被告所有，
    且係供為本件犯罪所用一節，業據被告供承在卷，爰併依刑法第三十八條第一項
    第二款之規定宣告沒收之。
三、據上論斷，應依刑事訴訟法第四百五十五條之一第一項、第三項、第三百六十九
    條第一項前段、第三百六十四條、第二百九十九條第一項前段，電子遊戲場業管
    理條例第二十二條，刑法第十一條前段、第五十六條、第四十一條第一項前段、
    第三十八條第一項第二款，罰金罰鍰提高標準條例第二條，判決如主文。
本案經檢察官張德寬到庭執行職務。
中      華      民      國      九十      年      九    月      七      日
                                  審判長法  官唐光義
                                        法  官黃峻隆
                                        法  官梁堯銘
右正本證明與原本無異。
本件不得上訴。
                                        書記官
中      華      民      國    九十      年      九    月      七      日
附錄本案論罪科刑法條全文
電子遊戲場業管理條例第二十二條
違反第十五條規定者，處行為人一年以下有期徒刑、拘役或科或併科新臺幣五十萬元
以上二百五十萬元以下罰金。


司法院資訊處製作；財團法人民間司法改革基金會備份。
